【裁判字號】    98,易,1273
【裁判日期】    990114
【裁判案由】    電子遊戲場業管理條例
【裁判全文】
臺灣高雄地方法院刑事判決              98年度易字第1273號
公  訴  人  臺灣高雄地方法院檢察署檢察官
被      告  丁○○
上列被告因電子遊戲場業管理條例案件，經檢察官聲請簡易判決
處刑（98年度偵字第21094 號），本院認不宜以簡易判決處刑，
改依通常程序審理，判決如下：
    主  文
丁○○違反未依電子遊戲場業管理條例規定領有電子遊戲場業營
業級別證者，不得經營電子遊戲場業之規定，處拘役參拾日，如
易科罰金，以新臺幣壹仟元折算壹日。扣案之電子遊戲機具「魔
術方塊」貳台(含IC板貳塊）及新臺幣拾元硬幣參枚，均沒收。
    事  實
一、丁○○明知未依電子遊戲場業管理條例規定領有電子遊戲場
    業營業級別證者，不得經營電子遊戲場業，竟基於經營電子
    遊戲場之犯意，自民國98年7 月間某日起，未經許可，在其
    所經營，址設高雄縣阿蓮鄉青旗村青旗170 之12號公眾得出
    入之美芳投幣式卡拉OK店內，非法擺設電子遊戲機具「魔術
    方塊」2 台，供不特定人投幣打玩，嗣於98年7 月7 日18時
    15分許，在上址為警查獲，並扣得上開電子遊戲機具「魔術
    方塊」2 台（含IC板2 塊）及機具內現金新臺幣（下同）拾
    圓硬幣3 枚。
二、案經高雄縣政府警察局湖內分局報請臺灣高雄地方法院檢察
    署檢察官聲請簡易判決處刑。
    理  由
壹、證據能力部分：按被告以外之人於審判外之言詞或書面陳述
    ，除法律有規定者外，不得作為證據；被告以外之人於審判
    外之陳述，雖不符刑事訴訟法第159 條之1 至同條之4 之規
    定，而經當事人於審判程序同意作為證據，法院審酌該言詞
    陳述或書面陳述作成時之情況，認為適當者，亦得為證據。
    當事人、代理人或辯護人於法院調查證據時，知有刑事訴訟
    法第159 條第1 項不得為證據之情形，而未於言詞辯論終結
    前聲明異議者，視為有前項之同意，刑事訴訟法第159 條第
    1 項、第159 條之5 分別定有明文。查本判決所引用之其他
    各項據以認定事實之傳聞性質，被告丁○○及公訴人於本院
    言詞辯論終結前，均不爭執而未曾聲明異議，本院審酌該等
    言詞及書面陳述作成時之情況，並無出於任意性或不正取供
    ，或違法或不當情事，且客觀上亦無不可信之情況，堪認為
    適當，揆諸前開說明，依法均有證據能力，合先敘明。
貳、實體部分
一、訊據被告丁○○對於未取得主管機關核發之營業級別證，而
    在上揭時、地擺放電子遊戲機具「魔術方塊」2 台等情，固
    不否認，惟矢口否認有何違反電子遊戲場業管理條例之犯行
    ，辯稱：伊沒有對外營業，查扣的機具是朋友給的，伊是將
    機具放在堆置稻穀的倉庫內，供自己、親戚、朋友把玩，純
    粹是自己娛樂用的，查扣的金錢是伊投進去的，而美芳卡拉
    OK店是之前租給別人，已經很久沒有營業了，招牌是放在後
    門處，與壞掉的攤車綁在一起云云。
二、經查：
（一）被告上揭犯行，業經證人即前往現場臨檢之員警乙○○到
      庭證稱：據線報有人指稱美芳卡拉OK店內擺設有電子遊戲
      機具，伊去現場查堪，發現確實有電子遊戲機具，當時遊
      戲機有插電，機具內亦有硬幣，所以認定遊戲機有營業的
      行為等語（見本院卷一第28頁反），核與證人即高雄縣政
      府警察局湖內分局阿蓮分駐所員警甲○○證述：伊到場時
      ，電子遊戲機具有插電，擺在一樓的大廳，外面有掛美芳
      卡拉OK店的招牌等語（見本院卷一第27頁）相符，復有高
      雄縣政府警察局湖內分局一組臨檢紀錄表、98年7 月7 日
      被告丁○○致高雄縣政府警察局湖內分局代保管單各1 紙
      及查獲照片8 張在卷可稽（見98年度偵字第12094 號偵卷
      第5 頁、第20頁至第23頁），是被告於其經營之美芳卡拉
      OK店內擺設上開電子遊戲機具供不特定人把玩，且該遊戲
      機具為插電狀態之事實，洵堪認定。
（二）被告雖辯以美芳卡拉OK店未對外營業，上開電子遊戲機具
      亦僅供自己或親朋好友把玩云云。惟證人乙○○於本院審
      理時證稱：伊為確定是否有營業情形，組裡有先安排其他
      人進去唱歌，他們有買飲料，並兌換硬幣使用點唱機唱歌
      ，總共花了300 餘元，都是由被告招呼的，又該店是三角
      間，兩側都是馬路，在離門口不遠處，有一落地可移動式
      之招牌，美芳卡拉OK店與倉庫是有隔間隔開的，電子遊戲
      機具是擺設在美芳卡拉OK店內等語（見本院卷第28頁反至
      第29頁）；證人甲○○復證述：倉庫與卡拉OK店有隔間隔
      開，倉庫是屬於另外一間，電子遊戲機具是在卡拉OK店裡
      ，不是擺在倉庫裡面，伊去的時候約晚上6 、7 點，卡拉
      OK店有掛招牌等語（見本院卷第27頁反），佐以上開電子
      遊戲機具遭警查獲時，係插電使用中，且機具內亦有硬幣
      等情，復觀諸被告所提照片及警方查獲照片（見本院卷一
      第11頁至第23頁、98年度偵字第12094 號偵卷第21頁至第
      23頁），足見美芳卡拉OK店與倉庫係屬不同空間，而被告
      確有對外經營卡拉OK店，並於店外設有移動式招牌供不特
      定第三人知悉等情，尚非虛妄。被告雖另辯以：招牌是放
      在後門，與壞掉的攤車綁在一起，而證人乙○○所安排的
      人並未向伊換錢，也沒有買飲料，他們確實有用點唱機唱
      歌，但錢是伊投的，不是向伊換錢的云云（見本院卷一第
      29頁反），惟自查獲之現場照片觀之，美芳卡拉OK店之招
      牌雖係與攤車綁在一起，然尚未影響其辨識性，不特定之
      第三人皆可藉由該招牌知悉店內之營業項目。又被告於本
      院審理時先自承：點唱機是伊自己在唱，電子遊戲機具是
      不用錢的，是伊提供零錢供家人、親友們玩等語（見本院
      卷一第33頁），復供稱：警員事先安排進去唱歌的人伊不
      認識，也不是伊的朋友，伊不知道他們是警察等語（見本
      院卷一第31頁反），則喬裝為客人之警員既非被告所認識
      ，亦非被告之家人、親友，渠等於表示欲使用點唱機唱歌
      時，被告當無免費提供零錢供渠等使用之可能，加以被告
      復未阻止、反對渠等使用該點唱機，亦徵美芳卡拉OK店係
      不特定人得以自由進出，而對外經營開放，擺設於店內之
      電子遊戲機具係供不特定人得以投幣把玩者甚明。再參以
      證人甲○○、乙○○均係依法執行職務之公務員，且與被
      告並無仇隙，當無甘冒偽證重罪而設詞誣陷被告於罪之理
      ，其證言當可採信，是被告上開所辯，純係事後卸責之詞
      ，尚難採信。
（三）至證人即查獲當場把玩電子遊戲機具之人丙○○於本院審
      理時雖證稱：伊去美芳卡拉OK店玩魔術方塊時，被告都會
      給伊錢，讓伊投幣玩，伊通常下午3 、4 點會去，被告通
      常門都關著，有時也會在那裡，伊就可以進去等語（見本
      院卷一第30頁）；證人即查獲當場把玩電子遊戲機具之人
      戊○○雖證述：被告是伊叔叔，伊利用被告有空時，會去
      找被告聊天，也會到他店裡打魔術方塊，伊去的時候，都
      只有被告在，還有廟裡的理事或村長會在等語（見本院卷
      一第30頁反至第31頁），然證人丙○○、戊○○分別係被
      告之朋友、姪子，業據被告自承在卷（見本院卷一第9-1
      頁），衡情被告既於其店內擺設有電子遊戲機具，則證人
      丙○○、戊○○表示欲打玩上開電子遊戲機具時，由被告
      提供零錢供渠等把玩，核與常情相符，尚無礙於被告經營
      上開美芳卡拉OK店，並於店內提供電子遊戲機具供不特定
      人投幣打玩之判斷，是本件無從僅因證人丙○○、戊○○
      上開之證詞，而為有利於被告之認定。
（四）綜上所述，本件事證明確，被告犯行堪以認定，應予依法
      論科。
三、按電子遊戲場業管理條例第22條所謂違反同條例第15條之規
    定，即未依該條例領有電子遊戲場業營業級別證，而經營電
    子遊戲場業者，係指違反此規定而在某特定場所經營電子遊
    戲場業而言。又電子遊戲場業管理條例所謂「電子遊戲場業
    」之「業」，係指「業務」而言，而刑法上所謂業務，係以
    事實上執行業務者為標準，指以反覆同種類之行為為目的之
    社會活動，是不論行為人是否「專營」電子遊戲場業，亦不
    問經營是否需達「一定之規模」，即使於原本所營事業外，
    兼營電子遊戲場業，或所經營之電子遊戲場不具相當之規模
    ，亦無礙於電子遊戲場業管理條例相關規定之適用。再刑事
    法若干犯罪行為態樣，本質上原具有反覆、延續實行之特徵
    ，立法時既予特別歸類，定為犯罪構成要件之行為要素，則
    行為人基於概括之犯意，在密切接近之一定時、地持續實行
    之複次行為，倘依社會通念，於客觀上認為符合一個反覆、
    延續性之行為觀念者，於刑法評價上，即應僅成立一罪；學
    理上所稱「集合犯」之職業性、營業性或收集性等具有重複
    特質之犯罪均屬之，例如經營、從事業務、收集、販賣、製
    造、散布等行為概念者是，而電子遊戲場業，係指設置電子
    遊戲機供不特定人益智娛樂之營利事業，屬於集合犯之一種
    ，為包括一罪，最高法院90年台非字第276 號判例意旨及95
    年度台上字第318 號判決理由可資參照。是核被告所為，係
    違反電子遊戲場業管理條例第15條之未領有電子遊戲場業營
    業級別證而擅自經營電子遊戲場業之規定，應依同法第22條
    之規定論處。被告自98年7 月間某日起至98年7 月7 日為警
    查獲止，所為未經許可經營電子遊戲場業之行為，係基於同
    一犯意反覆所為，屬集合犯，僅論以一罪。爰審酌被告未依
    規定領有電子遊戲場業營業級別證即經營電子遊戲場業，違
    反政府對電子遊戲場業之管理，實屬不該，然念及被告未曾
    有犯罪紀錄，素行良好，有臺灣高等法院被告前案紀錄表在
    卷可稽，復斟酌其經營時間非久即為警查獲，且所查扣之電
    子遊戲機僅2 台，10元硬幣僅3 枚，經營規模不大等一切情
    狀，量處如主文所示之刑，並諭知易科罰金之折算標準，以
    資懲儆。末查，扣案之電子遊戲機具「魔術方塊」2 台（含
    IC板2 塊）及10元硬幣3 枚，均為被告所有，且分別係被告
    供犯罪所用及犯罪所得之物，應分別依刑法第38條第1 項第
    2 款、第3 款之規定予以宣告沒收。
據上論斷，應依刑事訴訟法第299 條第1 項前段，電子遊戲場業
管理條例第15條、第22條，刑法第11條、第41條第1 項前段、第
38條第1 項第2 款、第3 款，判決如主文。
本案經檢察官己○○到庭執行職務。
中    華    民    國    99    年    1     月    14    日
                  刑事第七庭  審判長法  官   陳  箐
                                    法  官   林依蓉
                                    法  官   簡佩珺
以上正本證明與原本無異。
如不服本判決應於收受送達後十日內向本院提出上訴書狀，並應
敘述具體理由；其未敘述上訴理由者，應於上訴期間屆滿後二十
日內向本院補提理由書（均須按他造當事人之人數附繕本）「切
勿逕送上級法院」。
中    華    民    國    99    年    1     月    15    日
                                    書記官   蕭家玲
附錄犯罪科刑法條：
電子遊戲場業管理條例第15條
未依本條例規定領有電子遊戲場業營業級別證者，不得經營電子
遊戲場業。
電子遊戲場業管理條例第22條
違反第 15 條規定者，處行為人 1 年以下有期徒刑、拘役或科
或併科新台幣 50 萬元以上 250 萬元以下罰金。


司法院資訊處製作；財團法人民間司法改革基金會備份。
